臺灣臺北地方法院民事簡易判決
111年度北簡字第5845號
原      告  梁崇民  
被      告  陳怡君  
訴訟代理人  郭令立律師
上列當事人間損害賠償事件，本院於民國111年7月18日言詞辯論
終結，判決如下：
    主      文
原告之訴駁回。
訴訟費用新臺幣1,110元由原告負擔。 
    事實及理由
一、原告主張略以：伊於民國108年起擔任國立臺灣師範大學（
    下稱師範大學）兼任教授；被告則為師範大學申訴評議委員
    會（下稱申評會）執行秘書。伊任教期間並無違法情事，被
    告明知師範大學違反法定程序解聘伊，且師範大學申評會組
    織不合法（並無地區教師會代表、出席委員人數不足）、決
    議不合法，且師範大學並未於知悉之日起3日內將案件移送
    性別平等教育委員會（下稱性平會）；另伊遭輔仁大學停聘
    處分當時仍在進行救濟程序，師範大學如何知悉伊訴訟情況
    ？且教師法規定解聘行政處分之行為主體為教師評審委員會
    （下稱教評會），教評會如何知悉此件應屬機密事件？師範
    大學不但洩密予教評會，且未經性平會調查，被告卻登載不
    實、使公務員登載不實，以「不可閱卷」隱瞞違法，嚴重侵
    害伊為正教授、考試院命題、典試、審查委員之身分、地位
    、人格法益，為此依民法第18條、第184條、第195條規定提
    起本訴，請求被告賠償精神慰撫金新臺幣（下同）110,000
    元等語。並聲明：被告應給付原告110,000元，及自起訴狀
    繕本送達翌日起至清償日止，按年息5%計算之利息。
二、被告則以：伊為師範大學申評會執行秘書，係處理申評會相
    關行政庶務，既非申評會會議主席，亦非申評會委員；師範
    大學申評會係因「教育部不適任教育人員通報及查詢系統」
    得知原告經輔仁大學予以解聘事由，方終止與原告間兼任教
    師聘約，關於終止聘約之合法性，業經鈞院以109年度勞簡
    字第146號、110年度勞簡上字第2號判決確定在案，足認師
    範大學並無違法解聘情事。關於申評會第73次會議，有8位
    委員出席，開議後1位委員於投票前先行離席，在場7位委員
    投票，表決結果：0票認為申訴有理由，7票認為申訴無理由
    ，符合申訴評議委員會組織及評議要點第9點應有委員總數1
    /2以上出席始得開議，評議決定應經出席委員2/3以上同意
    之規定。另所稱「不可閱卷」隱瞞違法一事，推測可能係指
    師範大學檢送相關卷證至臺北高等行政法院時，將申評會第
    73次會議記錄節錄及簽到表，依政府資訊公開法第18條第1
    項第6款規定列為不可供閱覽，實則該等卷證可否供閱覽係
    由法院依職權決定，原告起訴未舉證被告侵權行為之構成要
    件事實，所請顯無理由。並聲明：原告之訴駁回。
三、本院之判斷：
　㈠按當事人主張有利於己之事實者，就其事實有舉證之責任，
    民事訴訟法第277條前段定有明文。次按因故意或過失，不
    法侵害他人之權利者，負損害賠償責任。故意以背於善良風
    俗之方法，加損害於他人者亦同；又不法侵害他人之身體、
    健康、名譽、自由、信用、隱私、貞操，或不法侵害其他人
    格法益而情節重大者，被害人雖非財產上之損害，亦得請求
    賠償相當之金額，民法第184條第1項、第195條第1項前段亦
    有明文。依民法第184條第1項前段規定，侵權行為之成立，
    須行為人因故意過失不法侵害他人權利，亦即行為人須具備
    歸責性、違法性，並不法行為與損害間有因果關係，始能成
    立，且主張侵權行為損害賠償請求權之人，對於侵權行為之
    成立要件應負舉證責任。
　㈡原告主張被告明知師範大學違反法定程序解聘伊，且申評會
    組織及決議均不合法，卻登載不實或使公務員登載不實，嚴
    重侵害其身分、地位及人格法益，應賠償慰撫金云云，此為
    被告所否認，並以前詞置辯。經查，師範大學於109年1月22
    日以教育部通報原告列為不適任教育人員為由，經研究所所
    教評會、學院院教評會審議通過終止聘任原告為兼任教師一
    節，有國立臺灣師範大學109年1月22日師大國社院字第1091
    001688號函在卷可稽（見本院卷第247頁）。原告對於上開
    終止聘約之決議提起申訴，經師範大學申評會於109年4月27
    日召開申評會第73次會議評議，將其申訴駁回，有師範大學
    109年5月25日函、申訴評議書可參（見本院卷第251-258頁
    ）；另師範大學終止聘約是否合法一節，業經本院勞動法庭
    以109年度勞簡字第146號、110年度勞簡上字第2號判決確定
    ，認定師範大學依專科以上學校兼任教師聘任辦法第5條第3
    項前段規定終止聘約為合法，堪信為實。惟依原告起訴主張
    之事實，並未指明被告於何文書上有何登載不實？有何使公
    務員登載不實等情事，難認被告有何故意或過失或有何不法
    侵權行為，況且被告雖為申評會執行秘書，僅處理行政庶務
    ，並非申評會主席或委員，其對於申評會之決議實無從置喙
    ，原告縱因申評會決議結果，致其兼任教授、考試院命題、
    典試、審查委員等身分、地位遭剝奪，亦難認與被告之行為
    具有相當因果關係。本件原告所為之主張與舉證，與侵權行
    為構成要件未合，其主張被告應負侵權行為責任，賠償慰撫
    金110,000元，即無理由。
四、綜上，原告依侵權行為法律關係，請求被告給付110,000元
    ，及自起訴狀繕本送達翌日起至清償日止，按年息5%計算之
    利息，為無理由，應予駁回。
五、本件事證已臻明確，原告聲請傳喚被告甲○○為證人，以證明
    為何未於3日內移送性平會、為何無地區教師會代表、申評
    會委員出席人數是否合法等各節，並無必要，其聲請亦與民
    事訴訟法第367條之1第1項規定不符；兩造其餘攻擊防禦方
    法及舉證，核與判決結果不生影響，爰不逐一論述。
六、訴訟費用負擔之依據：民事訴訟法第78條。依職權確定訴訟
    費用額為1,110元（第一審裁判費），由原告負擔。
中　　華　　民　　國　　111 　年　　8 　　月　　12　　日
                  臺北簡易庭  法  官　張瓊華
上列正本係照原本作成。
如不服本判決，應於判決送達後20日內向本庭（臺北市○○○路0段
000巷0號）提出上訴狀（須附繕本）。如委任律師提起上訴者，
應一併繳納上訴審裁判費。
中　　華　　民　　國　　111 　年　　8 　　月　　12　　日
　　　　　　　　　　　　　　　書記官  賴敏慧